【裁判字號】    95,台非,49
【裁判日期】    950303
【裁判案由】    竊盜
【裁判全文】
最高法院刑事判決                九十五年度台非字第四九號
    上  訴  人  最高法院檢察署檢察總長
    被      告  甲○○
上列上訴人因被告竊盜案件，對於台灣台北地方法院中華民國九
十四年八月八日第一審確定簡易判決（九十四年度簡字第一五九
四號，聲請簡易處刑案號：台灣台北地方法院檢察署九十四年度
速偵字第三三九號），認為違法，提起非常上訴，本院判決如下
：
    主  文
原判決關於違背法令之部分撤銷。
    理  由
非常上訴理由稱：「按判決不適用法則或適用不當者為違背法令
，刑事訴訟法第三百七十八條定有明文。經查：被告甲○○係台
灣鐵路管理局台北機廠電機一場技術工，其竊取柴電機廠廢銅瓦
懸掛軸承十三只，除涉犯刑法之竊盜罪嫌外，因被告具備公務人
員身分，且依交通部台灣鐵路管理局八十九年十二月頒訂之材料
管理須知規定，上開銅瓦廢料必須公開標售，是被告另涉有貪污
治罪條例第四條第一項之竊取公用或公有器材、財物罪嫌，原審
未慮及此，其判決即有不適用法則之違背法令。案經確定，爰依
刑事訴訟法第四百四十一條、第四百四十三條提起非常上訴，以
資糾正。」云云。
本院按判決不適用法則或適用不當者，為違背法令，刑事訴訟法
第三百七十八條定有明文。貪污治罪條例，乃係刑法之特別法，
依據法令從事公務之人員，於執行職務之際，而有不法取得他人
財物之貪污行為者，不論其貪污行為之態樣如何，均應適用該條
例之相當條文，予以論罪科刑，斷無再援用刑法予以從寬論處之
餘地，藉以嚴懲貪污，澄清吏治。依法令從事公務之人員，竊取
公用或公有器材、財物者，處無期徒刑或十年以上有期徒刑，得
併科新台幣一億元以上罰金，貪污治罪條例第四條第一項第一款
定有明文。原判決引用檢察官聲請簡易判決處刑書之記載，認定
被告甲○○係台灣鐵路管理局台北機廠電機一場技術工，為償還
欠款，竟意圖為自己不法之所有，於民國九十四年七月二十一日
上午七時二十分許，在台北市市○○道○段四十八號台北機廠柴
電工場內，徒手竊取台北機廠所有、總值達新台幣二千九百六十
四元之柴電機車廢銅瓦懸掛軸承十三只，得手後，盡數置放於被
告所駕駛之車牌號碼六四九八－ＧＤ自用小客車後車廂中；嗣經
柴電工場員工察覺有異，報警循線查獲，始悉上情等情。被告係
依法令從事公務之人員，意圖為自己不法之所有，竊取公有財物
，此與其職務有相當之關連性，依上開說明，自應依貪污治罪條
例第四條第一項第一款處斷。乃原判決竟依刑法第三百二十條第
一項規定，論以竊盜罪，處罰金參仟元，顯有適用法則不當之違
誤。案經確定，非常上訴意旨執以指摘，洵有理由。惟原判決尚
非不利於被告，應僅將其違背法令之部分撤銷，以資糾正。
據上論結，應依刑事訴訟法第四百四十七條第一項第一款前段，
判決如主文。
中    華    民    國  九十五  年    三    月    三    日
                      最高法院刑事第十庭
                          審判長法官  洪  清  江
                                法官  石  木  欽
                                法官  李  伯  道
                                法官  林  勤  純
                                法官  陳  晴  教
      本件正本證明與原本無異
                                      書  記  官
中    華    民    國  九十五  年    三    月    九    日
                                                      Ｋ


司法院資訊處製作；財團法人民間司法改革基金會備份。
